【裁判字號】    95,訴,970
【裁判日期】    950822
【裁判案由】    違反著作權法
【裁判全文】
臺灣臺南地方法院刑事判決               95年度訴字第970號
公  訴  人  臺灣臺南地方法院檢察署檢察官
被      告  乙○○
                      弄8號
上列被告因違反著作權法案件，經檢察官提起公訴（95年度偵字
第1626號），被告就被訴事實為有罪之陳述，本院裁定進行簡式
審判程序，判決如下：
    主  文
乙○○連續意圖銷售而擅自以重製於光碟之方法侵害他人之著作
財產權，處有期徒刑捌月，緩刑貳年。扣案之電腦主機壹台（含
電源線壹條）、燒錄機壹台（一對一型，含電源線）、盜版光碟
貳佰柒拾伍片、空白光碟伍拾片，均沒收。
    事  實
一、乙○○明知「霹靂皇朝之龍城聖影」、「霹靂兵燹之刀戟戡
    魔錄」、「末世錄」、「霹靂九皇座」、「闇城血印」等布
    袋戲劇及「愛上女主播」韓劇，係「霹靂國際多媒體股份有
    限公司」等享有著作權之視聽著作物，非經「霹靂國際多媒
    體股份有限公司」等之同意或授權，不得擅自重製或散布，
    竟基於散布重製光碟暨意圖以重製光碟方式予以銷售之概括
    犯意，自民國九十四年十月下旬起，在台南縣龍崎鄉崎頂村
    新市子四十一之一號住處，以其所有之電腦主機（含電源線
    一條）、燒錄機（一對一型，含電源線）及空白光碟，將上
    開視聽著作，連續重製在光碟內，繼而利用雅虎奇摩拍賣網
    站所申請之「kufelice」帳號，張貼販賣該等光碟之訊息，
    並提供其所有之台南區中小企業銀行關廟分行帳號0000
    000000000號帳戶，供購買者匯入價款之用，以每
    套新台幣（下同）三百元至四百元不等之價格，銷售散布與
    不特定之人。嗣於九十五年一月八日十二時許，為警在上址
    住處依法搜索查獲，並扣得電腦主機一台（含電源線一條）
    、燒錄機一台（一對一型，含電源線）、盜版光碟二百七十
    五片、空白光碟五十片等物。
二、案經群體工作室有限公司訴由內政部警政署保安警察第二總
    隊第一大隊第二中隊報請台灣台南地方法院檢察署檢察官偵
    查起訴。
    理  由
一、本件被告乙○○所犯係死刑、無期徒刑、最輕本刑為三年以
    上有期徒刑以外之罪，其於準備程序中就被訴事實為有罪之
    陳述，經法官告知簡式審判程序之旨，並聽取公訴人及被告
    之意見後，認為適宜由受命法官獨任進行簡式審判程序，依
    刑事訴訟法第二百七十三條之一第一項規定，裁定由受命法
    官獨任進行簡式審判程序，合先敘明。
二、前揭事實，業據被告乙○○於本院審理時坦承不諱，核與證
    人即告訴代理人甲○○於警詢時、證人即告訴代理人盧明群
    於偵查時證述之情節大致相符，並有內政部警政署保安警察
    第二總隊第一大隊第二中隊台中分隊搜索扣押筆錄、扣押物
    品清單、現場照片八張、經濟部公司執照、台北市政府營利
    事業登記證、智慧財產權證明書二紙、專屬授權書二紙、雅
    虎奇摩拍賣網站網頁資料一份、被告所有前開台南區中小企
    業銀行關廟分行存簿影本一份、台南區中小企業銀行關廟分
    行九十四年十一月三日（９４）南銀關廟分字第二四三號函
    暨所附0000000000000號帳戶之申請人基本資
    料、中華電信數據通信分公司南區客服中心回覆單暨所附Ｉ
    Ｐ用戶申請人資料、九十五年五月十二日偵查時勘驗筆錄等
    附卷可稽，及電腦主機一台（含電源線一條）、燒錄機一台
    （一對一型，含電源線）、盜版光碟二百七十五片、空白光
    碟五十片等物扣案可資佐證。是被告之自白核與事實相符，
    堪信為真實。從而，本件事證明確，被告前開犯行，應堪認
    定。
三、按行為後法律有變更者，適用行為時之法律；但行為後之法
    律有利於行為人者，適用最有利於行為人之法律。刑法第二
    條第一項定有明文。查被告行為後，刑法第五十六條連續犯
    之規定，業於九十四年二月二日修正公布刪除，並自九十五
    年七月一日生效施行，則被告之犯行，因行為後新法業已刪
    除連續犯之規定，此刪除雖非犯罪構成要件之變更，但顯已
    影響行為人刑罰之法律效果，自屬法律有變更，依新法第二
    條第一項但書規定，比較新、舊法結果，新法並未有利之行
    為人，自仍應依刑法第二條第一項本文之規定適用被告之行
    為時法律即舊法論以連續犯（最高法院九十五年第八次刑事
    庭會議決議參照），合先敘明。核被告乙○○所為，係違反
    著作權法第九十一條第三項、第二項之意圖銷售而擅自以重
    製於光碟之方法侵害他人之著作財產權罪。被告重製後並販
    賣明知為重製物之光碟，均係本於同一侵害他人著作權之銷
    售意圖而為，故其販賣重製他人著作之低度行為應為意圖銷
    售而擅自以重製之高度行為所吸收，不另論罪（最高法院八
    十九年度台上字第三三○○號判決參照）。是被告上開行為
    雖亦違反著作權法第九十一條之一第三項、第二項之明知係
    侵害著作財產權之光碟而散布罪，然其散布重製光碟之低度
    行為，為意圖銷售而擅自以重製於光碟之方法侵害他人之著
    作財產權之高度行為所吸收，不另論罪。公訴意旨認被告亦
    有違反著作權法第九十一條之一第三項、第二項之罪，並與
    前開違反著作權法第九十一條第三項、第二項所犯二罪間，
    有方法結果之牽連關係，應依牽連犯之規定從一重處斷，尚
    有未洽，附此說明。被告先後多次擅自以重製於光碟之方法
    侵害他人著作財產權之犯行，時間緊接，觸犯構成要件相同
    之罪名，顯係基於概括犯意反覆為之，依連續犯之規定論以
    一罪，並加重其刑。爰審酌被告並無刑案前科紀錄，有台灣
    高等法院被告前案紀錄表可按，素行尚佳，侵害他人智慧財
    產權嚴重危害社會經濟秩序、著作權人之權利，犯罪之動機
    、目的、手段、所造成之損害，所得利益，及犯後坦認犯行
    等一切情狀，量處如主文所示之刑，以資懲儆。末按犯罪在
    新法（即修正施行後刑法）施行前，新法施行後緩刑之宣告
    ，應適用新法第七十四條之規定，最高法院九十五年度第八
    次刑事庭會議決議可資參照。查被告前未曾因故意犯罪受有
    期徒刑以上刑之宣告，有台灣高等法院被告前案記錄表可按
    ，因一時失慮，致罹刑典，事後已坦承犯行，深具悔意，並
    被告尚需扶養六歲之女兒，有戶籍謄本一紙在卷可按，經此
    偵審程序及刑之宣告，應知警惕，諒無再犯之虞，且事後已
    與告訴人達成民事和解，有和解書一紙可按，本院認前開所
    宣告之刑，以暫不執行為適當，並宣告緩刑二年，以啟自新
    。另扣案之電腦主機一台（含電源線一條）、燒錄機一台（
    一對一型，含電源線）、盜版光碟二百七十五片、空白光碟
    五十片等物，係被告所有供本件犯罪所用之物，均應依著作
    權法第九十八條之規定，宣告沒收之。
據上論斷，應依刑事訴訟法第二百七十三條之一第一項、第二百
九十九條第一項前段，著作權法第九十一條第三項、第二項、第
九十八條，刑法第二條第一項前段、第十一條前段、修正施行前
第五十六條、第七十四條第一項第一款，判決如主文。
本案經檢察官丙○○到庭執行職務。
中    華    民    國      95    年    8    月    22   日
                  刑事第一庭  法  官  洪榮家
以上正本證明與原本無異。
如不服本判決，應於判決送達後10日內，向本院提出上訴狀。
                              書記官  許悉愛
中    華    民    國      95    年    8    月    22   日
附錄本案論罪科刑法條全文：
著作權法第九十一條：
擅自以重製之方法侵害他人之著作財產權者，處三年以下有期徒
刑、拘役，或科或併科新台幣七十五萬元以下罰金。
意圖銷售或出租而擅自以重製之方法侵害他人之著作財產權者，
處六月以上五年以下有期徒刑，得併科新台幣二十萬元以上二百
萬元以下罰金。
以重製於光碟之方法犯前項之罪者，處六月以上五年以下有期徒
刑，得併科新台幣五十萬元以上五百萬元以下罰金。
著作僅供個人參考或合理使用者，不構成著作權侵害。


司法院資訊處製作；財團法人民間司法改革基金會備份。
